臺灣桃園地方法院小額民事判決
111年度桃小字第894號
原      告  陳美鈴    寄：台北北門○○0000○○○
被      告  陳三發  
訴訟代理人  陳繼民律師
被      告  游峯祥

            潘榮煌  

            楊林瑞香
            郭宛臻  
            李思賢  
上列五人
訴訟代理人  林紹源律師

上列當事人間請求給付利息事件，本院於民國111 年9 月8日言
詞辯論終結，判決如下：
    主    文
原告之訴駁回。
訴訟費用新臺幣壹仟元由原告負擔。
    理由要領
一、原告主張：兩造前因分割共有物事件（鈞院102年度重訴字
    第28號），鈞院判命准予分割坐落桃園市○○區○○○段○○○○段0
    00地號土地，並命被告應給付原告如附表所示之補償金額（
    下稱系爭確定判決），詎被告就金錢補償部分均置之不理，
    經原告向台灣士林地方法院民事執行處聲請強制執行後，被
    告始於民國110年10月8日繳納補償金，惟被告仍積欠自判決
    確定後至執行完畢（即106年6月13日起至110年10月8日)，
    共計4年又118日按年息5%計算之遲延利息。爰依法提起訴訟
    。並聲明：被告應各給付原告如附表所示請求金額。
二、被告部分：
  ㈠被告陳三發：
    原告雖得依系爭確定判決請求被告給付補償金，然依民法第
    229條第2項規定，被告係自受催告時起始負遲延責任，然本
    件原告未曾對被告催告請求給付補償金，故其請求於法無據
    。況被告陳三發為移轉土地，已為原告墊付新臺幣17,053元
    ，倘鈞院認原告主張有理由，被告亦得主張抵銷等語。
  ㈡被告游峯祥(原名:游邱祥)、潘榮煌、楊林瑞香、郭宛臻、李
    思賢則以：渠等對原告並無賠償義務等語。
　㈢均聲明：請求駁回原告之訴。　
三、得心證之理由：
  ㈠按「遲延之債務，以支付金錢為標的者，債權人得請求依法
    定利率計算之遲延利息。」民法第233 條第1 項前段定有明
    文。又「給付有確定期限者，債務人自期限屆滿時起，負遲
    延責任。給付無確定期限者，債務人於債權人得請求給付時
    ，經其催告而未為給付，自受催告時起，負遲延責任。其經
    債權人起訴而送達訴狀，或依督促程序送達支付命令，或為
    其他相類之行為者，與催告有同一之效力。前項催告定有期
    限者，債務人自期限屆滿時起負遲延責任。」，民法第229 
    條亦有明文。準此，給付定有確定履行期限者，債務人固自
    期限屆滿時，負遲延責任，惟給付無確定期限者，債務人則
    自債權人給付催告或為與催告有同一效力之行為，仍未為給
    付時，始負遲延責任。
　㈡經查，本件原告請求被告給付遲延利息，係主張本院102年度
    重訴字第28號判決於106年6 月13日確定，被告即應給付原
    告自是日起至被告繳納補償金之日即110年10月8 日止之期
    間，按週年利率百分之五計算之利息等語。惟共有物之分割
    ，分割之方法不能協議決定者，法院得依共有人之聲請，命
    以原物分配與各共有人，或變賣共有物，以價金分配與各共
    有人，以原物為分配時，如共有人中，有不能按其應有部分
    受分配者，得以金錢補償之，民法第824 條第2項、第3項規
    定甚明。是法院判決命共有人應以金錢補償他共有人者，係
    以判決創設形成權利（債權），並命該共有人為給付，且於
    判決確定時發生效力（形成力及執行力）。然該確定判決之
    執行力，僅係表彰受補償之共有人即補償金債權人對於該補
    償金債務人確定有該補償金請求權，而得隨時請求該補償金
    債務人給付，如補償金債務人未任意履行，補償金債權人得
    聲請強制執行而已，該確定判決並未一併定補償金債務人應
    於何時給付，是應認即該補償金之給付並未定有確定期限，
    依首揭說明，補償金債務人於債權人為給付催告或與催告有
    同一效力之行為，仍未為給付時，始負遲延責任。
  ㈢準此，本件被告雖經前揭確定判決命給付原告補償金，惟該
    補償金之給付既未有確定期限，自應認於經原告向被告為給
    付催告或與催告有同一效力之行為，而仍不為給付時，始負
    遲延責任。然本件原告並未提出已催告被告履行義務之證明
    ，其請求利息及利息起算點之依據為何，抑且不明，是以，
    原告既未證明曾於110年10月8 日前另合法為給付之催告或
    與催告有同一效力之行為，則被告於110年10月8 日前不負
    遲延責任，應可認定。
四、綜上所述，原告主張依民法第229條第1項、第233條第1項、
    第203條之規定，請求被告各給付原告如附表所示請求金額
    ，為無理由，應予駁回。
五、本件事證已臻明確，兩造其餘之攻擊或防禦方法，及未經援
    用之證據，經本院斟酌後，認為均不足以影響本判決之結果
    ，無逐一詳予論駁之必要，併此敘明。 　　
六、訴訟費用負擔之依據：民事訴訟法第78條。並依同法第436 
    條之19第1 項規定，確定訴訟費用額為原告繳納之第一審裁
    判費1,000 元由原告負擔。
　　
中    華    民    國   111    年    9     月    22    日
                  桃園簡易庭  法  官  汪智陽
以上正本係照原本作成。
如不服本判決，應於送達後20日內，向本院提出上訴狀並表明上
訴理由，如於本判決宣示後送達前提起上訴者，應於判決送達後
20日內補提上訴理由書（須附繕本）。
如委任律師提起上訴者，應一併繳納上訴審裁判費。
中    華    民    國   111    年    9     月    22    日
                              書記官  陳家蓁
附表：
編號 姓名 補償金 （新臺幣) 請求金額 (新臺幣) 1 陳三發 195,975元 42,363元 2 游峯祥 84,538元 18,274元 3 潘榮煌 52,628元 11,376元 4 楊林瑞香 42,019元 9,083元 5 郭宛臻 21,260元 4,596元 6 李思賢 21,260元 4,596元 
　　　　　　　　　　　　　　　
附錄：
一、民事訴訟法第436條之24第2項：
    對於小額程序之第一審裁判上訴或抗告，非以其違背法令為
    理由，不得為之。
二、民事訴訟法第436條之25：
    上訴狀內應記載上訴理由，表明下列各款事項：
    ㈠原判決所違背之法令及其具體內容。
    ㈡依訴訟資料可認為原判決有違背法令之具體事實。
三、民事訴訟法第471條第1項：（依同法第436條之32第2項規定
    於小額事件之上訴程序準用之）
    上訴狀內未表明上訴理由者，上訴人應於提起上訴後20日內
    ，提出理由書於原第二審法院；未提出者，毌庸命其補正，
    由原第二審法院以裁定駁回之。